---
title: "krvote2 패키지"
subtitle: "중앙선거관리위원회 API 코드집"
output: rmarkdown::html_vignette
vignette: >
  %\VignetteIndexEntry{krvote2 패키지}
  %\VignetteEncoding{UTF-8}
  %\VignetteEngine{knitr::rmarkdown}
editor_options: 
  chunk_output_type: console
---

```{r, include = FALSE}
knitr::opts_chunk$set(
  collapse = TRUE,
  comment = "#>"
)
```


# 소개

`krvote2` 패키지는 대한민국 중앙선거관리위원회에서 제공하는 선거 관련 데이터를 조회하는 기능을 제공합니다.
먼저 투개표 정보를 필요한 중요 데이터를 가져오기 위해서 API 마스터 코드집이 필요합니다.
선거코드, 구시군코드, 선거구코드, 정당코드, 직업코드, 학력코드 등의 데이터를 확보한 후 후속 작업을 수행할 수 있습니다.

# 설치

krvote2 패키지는 다음 명령을 사용하여 설치할 수 있습니다:

```{r, eval = FALSE}
devtools::install_github("ai-carpentry/krvote2")
```

# 사용법

패키지를 로드하고 공공데이터포털에서 발급받은 API KEY를 사용하여 데이터를 조회할 수 있습니다.

```{r setup}
library(krvote2)
library(httr)
library(tidyverse)
library(jsonlite)

# 서비스 키 설정
service_key <- Sys.getenv("DATA_GO_DECODE_KEY")
set_krvote2_key(service_key)

# 함수 사용
elections <- get_elections()
```

## 선거코드 조회

선거코드를 조회하려면 `get_elections()` 함수를 사용합니다:

```{r, eval = TRUE}
get_elections()
```

## 구시군코드 조회

구시군코드를 조회하려면 `get_sigungu()` 함수를 사용합니다:

```{r, eval = TRUE}
get_sigungu(sgId = "20220309")
```

## 선거구코드 조회

선거구코드를 조회하려면 `get_constituencies()` 함수를 사용합니다:

```{r, eval = TRUE}
get_constituencies(sgId = "20220309", sgTypecode = "1")
```

## 정당코드 조회

정당코드를 조회하려면 `get_parties()` 함수를 사용합니다:

```{r, eval = TRUE}
get_parties(sgId = "20220309")
```

## 직업코드 조회

직업코드를 조회하려면 `get_occupations()` 함수를 사용합니다:

```{r, eval = TRUE}
get_occupations(sgId = "20220309")
```

## 학력코드 조회

학력코드를 조회하려면 `get_education_levels()` 함수를 사용합니다:

```{r, eval = TRUE}
get_education_levels(sgId = "20220309")
```


